---
title: "Datasets e codici"
author: "Corso RMarkdown"
date: ''
output:
  html_document:
    logo: C:/Users/huawei/OneDrive/Documenti/GitHub/CorsoRmarkdown/man/arca_logo.svg
    toc: yes
  pdf_document:
    toc: yes
---

```{r setup, include=FALSE}
knitr::opts_chunk$set(echo = TRUE, eval=FALSE)
```

# Intro

In questo file, trovate i codici per svolgere le analisi (regressione lineare e un grafico) su ognuno dei [dataset](https://docs.google.com/document/d/1xBr-zNRTvUrKABrU7CQDM_8rZVg2gmij_aaP-0laljM/edit). Per fare in modo che tutti voi lavoriate con le stesse variabili, la variabile dipedente verrà chiamata `y` e quella independente `x`. Inoltre, tutti i dataset verranno ribattezzati `data`. Questo per fare sì che durante le lezioni si possa usare tutti lo stesso codice. Per la mini presentazione di fine corso, fate riferimento ai nomi "originali" delle variabili.

Per avere maggiori info sul dataset e sulle variabili che contiene, digitare nella console `?nome.dataset` (e.g., `?mtcars`)


```{r, echo=FALSE, out.width="30%"}
htmltools::img(src = "C:/Users/huawei/OneDrive/Documenti/GitHub/CorsoRmarkdown/man/arca_logo.svg", 
               style = 'position:absolute; top:0; right:0; padding:40px; width:10%')
```

---
## `ChickWeight`

Effetto della dieta sulla crescita dei polli: 

La variabile dipedente è ``r colnames(ChickWeight)[1]``, il predittore è la variabile ``r colnames(ChickWeight)[ncol(ChickWeight)]``

```{r}
# assegnare il dataset all'oggetto data
data = ChickWeight
# rinominare la variabaile dipendente in y
data$y = ChickWeight$weight
# rinominare la variabile indipedente in x
data$x = ChickWeight$Diet
# maggiori dettagli sulla x
table(data$x)

# grafico 
plot(data$y ~ data$x)

# regressione
m = lm(y ~ x, data = data)
# summary del modello
summary(m)
```

## `InsectSprays`

Effetto degli insetticidi sugli insetti.

La variabile dipedente è ``r colnames(InsectSprays)[1]``, il predittore è la variabile ``r colnames(InsectSprays)[ncol(InsectSprays)]``

```{r}
# assegnare il dataset all'oggetto data
data = InsectSprays
# rinominare la variabaile dipendente in y
data$y = InsectSprays$count
# rinominare la variabile indipedente in x
data$x = InsectSprays$spray
# maggiori dettagli sulla x
table(data$x)

# grafico 
plot(data$y ~ data$x)

# regressione
m = lm(y ~ x, data = data)
# summary del modello
summary(m)
```
## `iris`

Misure di petali di diversi tipi di fiori

La variabile dipedente è ``r colnames(iris)[1]``, il predittore è la variabile ``r colnames(iris)[ncol(iris)]``

```{r}
# assegnare il dataset all'oggetto data
data = iris
# rinominare la variabaile dipendente in y
data$y = iris$Sepal.Length
# rinominare la variabile indipedente in x
data$x = iris$Species
# maggiori dettagli sulla x
table(data$x)

# grafico 
plot(data$y ~ data$x)

# regressione
m = lm(y ~ x, data = data)
# summary del modello
summary(m)
```
## `ToothGrowth`

Crescita dei denti nelle cavie in base a diversi livelli di vitamina C

La variabile dipedente è ``r colnames(ToothGrowth)[1]``, il predittore è la variabile ``r colnames(ToothGrowth)[ncol(ToothGrowth)]``

```{r}
# assegnare il dataset all'oggetto data
data = ToothGrowth
# rinominare la variabaile dipendente in y
data$y = ToothGrowth$len
# rinominare la variabile indipedente in x
data$x = ToothGrowth$supp
# maggiori dettagli sulla x
table(data$x)

# grafico 
plot(data$y ~ data$x)

# regressione
m = lm(y ~ x, data = data)
# summary del modello
summary(m)
```
## `PlantGrowth` 

Crescita delle piante in base a tre condizioni sperimentali (una di controllo, due sperimentali)

La variabile dipedente è ``r colnames(PlantGrowth)[1]``, il predittore è la variabile ``r colnames(PlantGrowth)[ncol(PlantGrowth)]``

```{r}
# assegnare il dataset all'oggetto data
data = PlantGrowth
# rinominare la variabaile dipendente in y
data$y = PlantGrowth$weight
# rinominare la variabile indipedente in x
data$x = PlantGrowth$group
# maggiori dettagli sulla x
table(data$x)

# grafico 
plot(data$y ~ data$x)

# regressione
m = lm(y ~ x, data = data)
# summary del modello
summary(m)
```

## `mtcars`

Consumo di carbuarnte di diverse automobili

La variabile dipedente è ``r colnames(mtcars)[1]``, il predittore è la variabile ``r colnames(mtcars)[2]``

```{r}
# assegnare il dataset all'oggetto data
data = mtcars
# rinominare la variabaile dipendente in y
data$y = mtcars$mpg
# rinominare la variabile indipedente in x
data$x = mtcars$cyl
# maggiori dettagli sulla x
table(data$x)

# grafico 
plot(data$y ~ data$x)

# regressione
m = lm(y ~ x, data = data)
# summary del modello
summary(m)
```

## `Orange`

Crescita degli alberi di arance

La variabile dipedente è ``r colnames(Orange)[ncol(Orange)]``, il predittore è la variabile ``r colnames(Orange)[1]``

```{r}
# assegnare il dataset all'oggetto data
data = Orange
# rinominare la variabaile dipendente in y
data$y = Orange$circumference
# rinominare la variabile indipedente in x
data$x = Orange$Tree
# maggiori dettagli sulla x
table(data$x)

# grafico 
plot(data$y ~ data$x)

# regressione
m = lm(y ~ x, data = data)
# summary del modello
summary(m)
```

## `OrchardSprays`

Efficacia di un insetticida per repellere gli insetti

La variabile dipedente è ``r colnames(OrchardSprays)[1]``, il predittore è la variabile ``r colnames(OrchardSprays)[ncol(OrchardSprays)]``

```{r}
# assegnare il dataset all'oggetto data
data = OrchardSprays
# rinominare la variabaile dipendente in y
data$y = OrchardSprays$decrease
# rinominare la variabile indipedente in x
data$x = OrchardSprays$treatment
# maggiori dettagli sulla x
table(data$x)

# grafico 
plot(data$y ~ data$x)

# regressione
m = lm(y ~ x, data = data)
# summary del modello
summary(m)
```

## `airquality`

Qualità dell'aria a New York nel 1973

La variabile dipedente è ``r colnames(airquality)[1]``, il predittore è la variabile ``r colnames(airquality)[ncol(airquality)-1]``

```{r}
# assegnare il dataset all'oggetto data
data = airquality
# rinominare la variabaile dipendente in y
data$y = airquality$Wind
# rinominare la variabile indipedente in x
data$x = as.factor(airquality$Month)
# maggiori dettagli sulla x
table(data$x)

# grafico 
plot(data$y ~ data$x)

# regressione
m = lm(y ~ x, data = data)
# summary del modello
summary(m)
```
## `pressure`

Relazione tra temperatura e pressione del mercurio.

`r emoji::emoji("warning")` La variabile `x` è numerica (ma niente panico)

La variabile dipedente è ``r colnames(pressure)[1]``, il predittore è la variabile ``r colnames(pressure)[ncol(pressure)]``


```{r}
# assegnare il dataset all'oggetto data
data = pressure
# rinominare la variabaile dipendente in y
data$y = pressure$temperature
# rinominare la variabile indipedente in x
data$x = pressure$pressure
# maggiori dettagli sulla x
summary(data$x)

# grafico 
plot(data$y ~ data$x)

# regressione
m = lm(y ~ x, data = data)
# summary del modello
summary(m)
```
## `quakes`

Terremoti vicino alle isole Fijii

`r emoji::emoji("warning")` La variabile `x` è numerica (ma niente panico)

La variabile dipedente è ``r colnames(quakes)[ncol(quakes)-1]``, il predittore è la variabile ``r colnames(quakes)[ncol(quakes)-2]``


```{r}
# assegnare il dataset all'oggetto data
data = quakes
# rinominare la variabaile dipendente in y
data$y = quakes$mag
# rinominare la variabile indipedente in x
data$x = quakes$depth
# maggiori dettagli sulla x
summary(data$x)

# grafico 
plot(data$y ~ data$x)

# regressione
m = lm(y ~ x, data = data)
# summary del modello
summary(m)
```

## `rock`

Misure di diverse rocce

`r emoji::emoji("warning")` La variabile `x` è numerica (ma niente panico)

La variabile dipedente è ``r colnames(quakes)[ncol(quakes)]``, il predittore è la variabile ``r colnames(quakes)[1]``


```{r}
# assegnare il dataset all'oggetto data
data = rock
# rinominare la variabaile dipendente in y
data$y = rock$perm
# rinominare la variabile indipedente in x
data$x = rock$area
# maggiori dettagli sulla x
summary(data$x)

# grafico 
plot(data$y ~ data$x)

# regressione
m = lm(y ~ x, data = data)
# summary del modello
summary(m)
```
