---
title: "01 - Baby steps"
author: "Ottavia M. Epifania"
date: ''
output:
  ioslides_presentation: 
    logo: C:/Users/huawei/OneDrive/Documenti/GitHub/CorsoRmarkdown/man/arca_logo.svg
    widescreen: yes
    smaller: yes
editor_options:
  chunk_output_type: console
---

```{r setup, include=FALSE}
knitr::opts_chunk$set(echo = FALSE, 
                      fig.align = "center", 
                      fig.path = "C:/Users/huawei/OneDrive/Documenti/GitHub/CorsoRmarkdown/man/")
library("icons")
library("emoji")
```

## Default file `RMarkdown`

Come prima cosa, appare questo: 

```{r echo = TRUE, eval=FALSE}
---
title: "Esempio di File di testo"
author: "Ottavia M. Epifania"
date: "5/3/2022"
output: html_document
---
```

Questo è l'header YAML ed è dove andiamo a definire il tipo di file che voglimao, il titolo, l'autore, la data. 

Per compilare il file si può premer sul tasto **knit** oppure si può usare la combo di tasti `shift + ctrl + k` (per chi ha il Mac `shift + cmd + k`)

Siccome nel nostro header abbiamo `output: html_document` (il default), il file compilato sarà un file `html` 

## Dettagli sulla compilazione 

- Si può scegliere il tipo di file da compilare cambiando da `output: html_document` a `output: pdf_document` (Questa operazione si può svolgere anche cliccando sulla freccina accanto a **knit** e selezionando "Knit to PDF")

Nel caso abbiate seguito la seconda strada, viene modificato lo YAML del file: 

```{r echo = TRUE, eval=FALSE}
---
title: "Esempio di File di testo"
author: "Ottavia M. Epifania"
date: "5/3/2022"
output: 
  hmtl_document: default
  html_document: default
```

Ma non preoccupatevi, è la stessa cosa! 

In questo corso, noi useremo principalmente il formato PDF per quello che riguarda i file di testo.

## YAML per dire chi siamo, cosa facciamo e dove lo facciamo

Al default che abbiamo visto prima, possiamo aggiungere sottoti
